臺灣嘉義地方法院刑事判決　　　　　　　　94年度訴字第56號
公　訴　人　臺灣嘉義地方法檢察署檢察官
被　　　告　甲○○
選任辯護人　黃曜春律師
上列被告因違反槍砲彈藥刀械管制條例案件，經檢察官提起公訴
（九十三年度偵字第七○一七號），本院判決如下：
    主  文
甲○○未經許可製造可發射子彈具有殺傷力之改造手槍，處有期
徒刑參年肆月，併科罰金新臺幣捌萬元，罰金如易服勞役，以新
臺幣玖佰元即銀元參佰元折算壹日，扣案如附表一編號一至七、
如附表二編號一至三、五、七所示之物及如附表二編號六所示之
鑑驗所餘子彈壹顆均沒收；又未經許可，製造爆裂物，處有期徒
刑肆年肆月，併科罰金新臺幣壹拾陸萬元，罰金如易服勞役，以
新臺幣玖佰元即銀元參佰元折算壹日，扣案如附表一編號六、七
所示之物、如附表二編號八至十六所示土製爆裂物驗餘之煙火類
火藥及雙基發射火藥共壹拾壹包、鐵釘壹包及鋼珠壹包均沒收。
應執行有期徒刑柒年陸月，併科罰金新臺幣貳拾萬元，罰金如易
服勞役，以罰金總額與陸個月之日數比例折算，扣案如附表一編
號一至七所示之物、如附表二編號一至三、五、七所示之物、如
附表二編號六所示之鑑驗所餘子彈壹顆及如附表二編號八至十六
所示土製爆裂物驗餘之煙火類火藥及雙基發射火藥共壹拾壹包、
鐵釘壹包及鋼珠壹包均沒收。
    事  實
一、甲○○明知具有殺傷力之爆裂物、改造手槍、手槍主要組成
    零件、子彈均為管制物品，非經中央主管機關許可，不得擅
    自製造，竟自民國九十三年八月間某日起至同年十一月三十
    日止，在其嘉義縣六腳鄉六腳村六一○七號住處，基於未
    經許可改造手槍、手槍主要組成零件及子彈之犯意，以自嘉
    義市華山模型店購得如附表一編號一所示之槍枝目錄表及分
    解圖三紙、仿ＣＯＬＴ廠ＣＡＬＩＢＥＲ２５型式半自動手
    槍製造之金屬玩具手槍一支、仿ＨＩＧＨ  ＳＴＡＮＤＡＲ
    Ｄ雙管手槍製造之金屬玩具手槍一支，及在不詳地點購得土
    造金屬槍管一支、金屬鐵管一支及如附表一編號二所示之電
    動鑽孔機一台、編號三所示之金屬管四支為工具及材料，接
    續以如附表二編號一、二、三所示方式製造如附表二編號一
    所示具有殺傷力之改造手槍一支、編號二所示不具殺傷力之
    改造手槍一支及編號三所示土造金屬槍管一支，再以自不詳
    地點購得如附表一編號四所示之固定平台一台，及在嘉義市
    華山模型店購得玩具金屬彈殼、如附表一編號五所示之底火
    二百三十一顆、編號六所示之小鋼珠、編號七所示之黑色火
    藥二罐為工具及材料，接續以如附表二編號四至七所示方式
    製造如附表二編號四所示之具有殺傷力之子彈一顆及編號五
    至七所示不具殺傷力之子彈六顆，復另行起意，基於未經許
    可製造爆裂物之犯意，以自不詳地點取得之新東陽豬肉鬆鐵
    罐、鋁罐、塑膠罐、塑膠蛋殼、煙火紙筒、煙火類火藥、爆
    引、衛生紙、玩爆紙、彈簧、鐵釘、刀片、玻璃碎片、塑鋼
    土、塑膠蓋、膠帶、煙火球，及在嘉義市華山模型店購得如
    附表一編號六所示之小鋼珠、編號七所示之黑色火藥二罐為
    工具及材料，接續以如附表二編號八至十六所示方式製造如
    附表二編號八至十五所示具有殺傷力之爆裂物八枚及編號十
    六所示不具殺傷力之爆裂物一枚。嗣於九十三年十一月三十
    日下午一時三十分許，為警在其上址住處查獲，並扣得如附
    表一、二所示之物，始悉上情。
二、案經嘉義縣警察局朴子分局報告臺灣嘉義地方法院檢察署檢
    察官偵查起訴。
    理  由
一、上揭事實，業據被告甲○○於警詢、偵查及本院供承不諱，
    並有如附表一、二所示之物扣案可資佐證，且扣案改造手槍
    、槍管、子彈及爆裂物亦經內政部警政署刑事警察局鑑定如
    附表一、二所示，有內政部警政署刑事警察局九十四年一月
    十四日刑鑑字第○九三○二三九九一三號槍彈鑑定書（見偵
    查卷第二五至三○頁）、內政部警政署刑事警察局九十四年
    三月十日刑偵五字第0000000000號鑑驗通知書（
    見本院卷第四五、四六頁）、內政部警政署刑事警察局九十
    四年二月十四日刑鑑字第○九四○○○四一一六號鑑定書（
    見本院卷第四六頁）、內政部警政署刑事警察局九十四年八
    月十六日刑鑑字第○九四○一二二五九○號函（見本院卷第
    一六六至一七○頁）、內政部九十四年九月二日內授警字第
    ○九四○一○一一八八號函（見本院卷第一八○頁）附卷可
    稽，堪認被告上開自白與事實相符，應屬可信。本件事證已
    臻明確，被告犯行堪以認定。
二、按因行為後法律有變更者，適用裁判時之法律。但裁判前之
    法律有利於行為人者，適用最有利於行為人之法律，刑法第
    二條第一項定有明文。被告行為後，槍砲彈藥刀械管制條例
    已於九十四年一月二十六日修正公布，其中關於該條例第十
    一條之規定，於修正後經併入該條例第八條，並將原條例第
    十一條予以刪除。則比較修正前該條例第十一條第一項及修
    正後第八條第一項之規定，修正前該條例第十一條第一項法
    定刑為「五年以上有期徒刑，併科新臺幣一千萬元以下罰金
    」，修正後第八條第一項之法定刑則提高為「無期徒刑或五
    年以上有期徒刑，併科新臺幣一千萬元以下罰金」，自以修
    正前該條例第十一條第一項規定有利於被告。另該條例第七
    條、第十二條及第十三條部分，修正前、後法定刑並無不同
    ，自應適用修正後現行之該條例第七條、第十二條、第十三
    條之規定。
三、核被告所為，其改造手槍部份，係犯修正前槍砲彈藥刀械管
    制條例第十一條第一項未經許可製造可發射子彈具有殺傷力
    之改造手槍既遂罪及同條例第十一條第五項、第一項未經許
    可製造可發射子彈具有殺傷力之改造手槍未遂罪，其改造槍
    管部分，係犯現行槍砲彈藥刀械管制條例第十三條第一項未
    經許可製造槍砲主要組成零件罪，其改造子彈部份，係犯現
    行槍砲彈藥刀械管制條例第十二條第一項未經許可製造子彈
    既遂罪及同條例第十二條第五項、第一項未經許可製造子彈
    未遂罪，其製造爆裂物部分，係犯現行槍砲彈藥刀械管制條
    例第七條第一項未經許可製造爆裂物既遂罪及同條例第七條
    第五項、第一項未經許可製造爆裂物未遂罪。被告基於製造
    手槍、子彈及爆裂物之單一犯意，接續製造手槍二支（一支
    既遂、一支未遂）、子彈七顆（一顆既遂、六顆未遂）、爆
    裂物九枚（八枚既遂、一枚未遂），仍應各論以單一之未經
    許可製造手槍罪、未經許可製造子彈罪及未經許可製造爆裂
    物罪。公訴意旨認被告多次製造手槍、子彈、爆裂物之犯行
    係基於概括犯意反覆為之，應依連續犯之規定論以一罪並加
    重其刑，尚有誤會。被告未經許可，持有彈藥主要組成零件
    （即如附表一編號七所示雙基發射火藥及煙火類火藥）、改
    造手槍、槍管、子彈及爆裂物後未經許可持有之低度行為，
    均應為製造之高度行為所吸收，不另論罪。而被告改造子彈
    及槍管部分，係為供其製造之前開具殺傷力之改造槍枝之用
    ，被告所犯上開未經許可製造可發射子彈具有殺傷力之改造
    手槍罪、未經許可製造手槍主要組成零件罪、未經許可製造
    子彈罪三罪間，有方法結果之牽連關係，為牽連犯，應從一
    重之未經許可製造可發射子彈具有殺傷力之改造手槍罪處斷
    。被告所犯上開未經許可製造可發射子彈具有殺傷力之改造
    手槍罪及未經許可製造爆裂物二罪間，犯意各別，行為互異
    ，應予分論併罰。被告係某一段時間先製作手槍，之後某一
    段時間再製作子彈，最後某一段時間再製作爆裂物，業據其
    於本院供承在卷（見本院卷第二六、二一○頁），則其製作
    手槍、子彈及爆裂物之時間，即非無法界定製造之先後，自
    無從視為一行為，而依想像競合犯規定處斷，公訴人及辯護
    人辯護意旨認被告所犯上開未經許可製造可發射子彈具有殺
    傷力之改造手槍罪、未經許可製造子彈罪、未經許可製造爆
    裂物罪等罪為想像競合犯應從一重未經許可製造爆裂物罪處
    斷，自有未洽。又公訴人起訴事實，雖未論及被告未經許可
    製造手槍主要組成零件犯行，惟既與起訴之未經許可製造可
    發射子彈具有殺傷力之改造手槍罪有牽連犯之裁判上一罪關
    係，為起訴效力所及，本院並已當庭告知被告此部分犯行所
    涉罪名，自應併予審究。
四、查被告所製之爆裂物係用市售鞭炮之火藥為主，製作方式簡
    易粗糙，其製造爆裂物、改造手槍、槍管及子彈之目的係為
    防身，製成後並無引爆，未進一步戕害他人之生命、身體或
    取得財物，顯非欲藉爆裂物之殺傷力為非作歹，亦未釀成無
    以彌補之災害，與一般之自製爆裂物用以傷害他人之情形不
    同，依一般社會通念尚堪憫恕，本院審酌結果，認量處最低
    刑度猶嫌過重，爰依刑法第五十九條規定酌量減輕其刑。爰
    審酌被告係高職肄業之智識程度，其製造手槍、槍管、子彈
    、爆裂物之數量及其爆炸威力難與制式槍彈爆裂物相互比擬
    ，對於社會治安及人身安全可能造成之危害，惟尚未造成實
    害，及犯後坦認犯行知所悔悟等一切情狀，就被告未經許可
    製造可發射子彈具有殺傷力之改造手槍部分，量處有期徒刑
    三年四月，併科罰金新臺幣八萬元，並諭知罰金如易服勞役
    ，以新臺幣九百元即銀元三百元折算一日，及就被告未經許
    可製造爆裂物部分，量處有期徒刑四年四月，併科罰金新臺
    幣十六萬元，並諭知罰金如易服勞役，以新臺幣九百元即銀
    元三百元折算一日，暨定其應執行刑為有期徒刑七年六月，
    併科罰金新臺幣二十萬元，並諭知罰金如易服勞役，罰金總
    額與陸個月之日數比例折算，以資懲儆。扣案如附表一編號
    七、附表二編號一至三所示之物、如附表二編號八至十六所
    示土製爆裂物擊解或拆解驗餘之煙火類火藥及雙基發射火藥
    共十一包，均為違禁物，應依刑法第三十八條第一項第一款
    規定宣告沒收。扣案如附表一編號一至六所示之物及如附表
    二編號八至十六所示土製爆裂物擊解或拆解驗餘之鐵釘一包
    及鋼珠一包，為被告所有供犯製造手槍、子彈、爆裂物罪所
    用之物，業據被告供述明確，應依刑法第三十八條第一項第
    二款規定宣告沒收。扣案如附表二編號五、七所示之物及如
    附表二編號六所示之鑑驗所餘子彈一顆，為被告所有因犯製
    造子彈罪所得之物，應依刑法第三十八條第一項第三款規定
    沒收。至如附表二編號八至十六所示土製爆裂物經擊解或拆
    解鑑驗後（除前揭驗餘之煙火類火藥及雙基發射火藥共十一
    包、鐵釘一包及鋼珠一包外），已不具殺傷力，而非屬違禁
    物，且已不存在，自不予以宣告沒收。扣案如附表二編號四
    所示之改造子彈一顆經鑑驗試射後僅餘彈殼一個，已不具殺
    傷力，如附表二編號六所示之改造子彈其中一顆經鑑驗試射
    後僅餘彈殼一個，均非違禁物，亦不予以宣告沒收。而其餘
    扣案之砂輪機一台、砂磨機一台、研磨鑽頭十六支、一般鑽
    頭十六支、開口扳手一支、活動扳手二支、挫刀三支、老虎
    鉗二支、尖嘴鉗二支、六角扳手四支、螺絲起子二支、鐵鎚
    一支、彈簧十三支及砂輪紙七片等物，與本案無涉，亦無庸
    宣告沒收。
五、又關於起訴書所載被告就如附表三編號三所示子彈十六顆，
    亦經被告改造尚未完成，應論以槍砲彈藥刀械管制條例第十
    二條第五項、第一項之未經許可製造子彈未遂罪部分，業據
    公訴人於九十四年九月二十八日審理期日當庭減縮該部分起
    訴事實（見本院卷第二一一頁），是本院自毋庸再予審酌該
    部分起訴事實，附此敘明。
六、公訴意旨另以如附表三編號一、二所示之手槍二支，亦經被
    告改造尚未完成，應論以槍砲彈藥刀械管制條例第十一條第
    五項、第一項之未經許可製造可發射子彈具有殺傷力之改造
    手槍未遂罪云云。惟上開手槍經送請內政部警政署刑事警察
    局鑑定結果，認為該手槍均無改造情形，有該局九十四年八
    月十六日刑鑑字第○九四○一二二五九○號函（見本院卷第
    一六六至一七○頁）在卷可參，則該手槍二支既均無證據證
    明被告已著手改造，就該部分自難科被告以刑罰，惟公訴人
    就此部分與前開論罪科刑之未經許可製造可發射子彈具有殺
    傷力之改造手槍罪間有連續犯之裁判上一罪關係，爰不另無
    罪之諭知。
據上論斷，應依刑事訴訟法第二百九十九條第一項前段，修正前
槍砲彈藥刀械管制條例第十一條第一項、第五項、現行槍砲彈藥
刀械管制條例第七條第一項、第五項、第十二條第一項、第五項
、第十三條第一項，刑法第五十五條、第五十一條第五款、第七
款、第五十九條、第四十二條第二項、第三項、第三十八條第一
項第一款、第二款、第三款，罰金罰鍰提高標準條例第二條，現
行法規所定貨幣單位折算新臺幣條例第二條，判決如主文。
本案經檢察官吳咨泓到庭執行職務。
中　　華　　民　　國　九十四　年　  十  　月　 十二 　日
                  刑事第四庭    審判長法  官  林世芬
                                      法  官  曾宏揚
                                      法  官  鄭雅文
以上正本證明與原本無異。
如不服本判決，應於判決送達後十日內，向本院提出上訴狀。
中　　華　　民　　國　九十四　年　  十  　月 　十二 　日
                        　          　書記官　鄭翔元
附表一
┌──┬─────────┬──────┬────────────────┬────────────┐
│編號│物品名稱          │數        量│沒        收        依        據│備                    註│
├──┼─────────┼──────┼────────────────┼────────────┤
│一  │槍枝目錄表及分解圖│三紙        │為被告所有供犯製造手槍罪所用之物│                        │
│    │                  │            │，依刑法第三十八條第一項第二款規│                        │
│    │                  │            │定沒收                          │                        │
├──┼─────────┼──────┼────────────────┼────────────┤
│二  │電動鑽孔機        │一台        │為被告所有供犯製造手槍罪所用之物│                        │
│    │                  │            │，依刑法第三十八條第一項第二款規│                        │
│    │                  │            │定沒收                          │                        │
├──┼─────────┼──────┼────────────────┼────────────┤
│三  │金屬管            │四支        │為被告所有供犯製造手槍罪所用之物│內政部警政署刑事警察局九│
│    │                  │            │，依刑法第三十八條第一項第二款規│十四年八月十六日刑鑑字第│
│    │                  │            │定沒收                          │○九四○一二二五九○號函│
│    │                  │            │                                │認均係貫通之金屬管      │
├──┼─────────┼──────┼────────────────┼────────────┤
│四  │固定平台          │一台        │為被告所有供犯製造子彈罪所用之物│                        │
│    │                  │            │，依刑法第三十八條第一項第二款規│                        │
│    │                  │            │定沒收                          │                        │
├──┼─────────┼──────┼────────────────┼────────────┤
│五  │底火              │二百三十一顆│為被告所有供犯製造子彈罪所用之物│內政部警政署刑事警察局九│
│    │                  │            │，依刑法第三十八條第一項第二款規│十四年八月十六日刑鑑字第│
│    │                  │            │定沒收                          │○九四○一二二五九○號函│
│    │                  │            │                                │認分別係口徑○‧二七吋之│
│    │                  │            │                                │建築工業用彈、玩具底火片│
│    │                  │            │                                │及底火帽                │
├──┼─────────┼──────┼────────────────┼────────────┤
│六  │小鋼珠            │四分之一瓶  │為被告所有供犯製造子彈及爆裂物罪│                        │
│    │                  │            │所用之物，依刑法第三十八條第一項│                        │
│    │                  │            │第二款規定沒收                  │                        │
├──┼─────────┼──────┼────────────────┼────────────┤
│七  │黑色火藥          │二罐        │為違禁物，依刑法第三十八條第一項│內政部警政署刑事警察局九│
│    │                  │            │第一款規定沒收                  │十四年三月十日刑偵五字第│
│    │                  │            │                                │0000000000號鑑│
│    │                  │            │                                │驗通知書認第一罐火藥係以│
│    │                  │            │                                │高一○㎝、直徑四‧五㎝塑│
│    │                  │            │                                │膠透明罐，內裝雙基發射火│
│    │                  │            │                                │藥，第二罐火藥係以高六㎝│
│    │                  │            │                                │、直徑一‧五㎝玻璃罐，內│
│    │                  │            │                                │裝煙火類火藥，依據內政部│
│    │                  │            │                                │八十六年十一月二十四日台│
│    │                  │            │                                │（八六）內警字第八六七○│
│    │                  │            │                                │六八三號公告，火藥為炸彈│
│    │                  │            │                                │或爆裂物主要組成零件    │
└──┴─────────┴──────┴────────────────┴────────────┘
附表二
┌──┬────┬──┬──────────────┬───────────────┬───────┐
│編號│物品名稱│數量│製      造      方      式  │鑑       定       結       果 │沒  收  依  據│
├──┼────┼──┼──────────────┼───────────────┼───────┤
│一  │改造手槍│一支│將仿ＣＯＬＴ廠ＣＡＬＩＢＥＲ│內政部警政署刑事警察局九十四年│為違禁物，依刑│
│    │（含彈匣│    │２５型式半自動手槍製造之金屬│一月十四日刑鑑字第○九三○二三│法第三十八條第│
│    │一個）  │    │玩具手槍換裝土造金屬槍管而成│九九一三號槍彈鑑定書認係由仿Ｃ│一項第一款規定│
│    │        │    │                            │ＯＬＴ廠ＣＡＬＩＢＥＲ２５型式│沒收          │
│    │        │    │                            │半自動手槍製造之金屬玩具手槍換│              │
│    │        │    │                            │裝土造金屬槍管而成之改造手槍，│              │
│    │        │    │                            │機械性能良好，可擊發適用之子彈│              │
│    │        │    │                            │，認具殺傷力（槍枝管制編號一一│              │
│    │        │    │                            │00000000）            │              │
├──┼────┼──┼──────────────┼───────────────┼───────┤
│二  │改造手槍│一支│將仿ＨＩＧＨ  ＳＴＡＮＤＡＲ│內政部警政署刑事警察局九十四年│為違禁物，依刑│
│    │        │    │Ｄ雙管手槍製造之金屬玩具手槍│一月十四日刑鑑字第○九三○二三│法第三十八條第│
│    │        │    │以電動鑽孔機貫通槍管內阻鐵而│九九一三號槍彈鑑定書認係由仿Ｈ│一項第一款規定│
│    │        │    │成                          │ＩＧＨ  ＳＴＡＮＤＡＲＤ雙管手│沒收          │
│    │        │    │                            │製造之金屬玩具手槍貫通槍管內阻│              │
│    │        │    │                            │鐵而成之改造手槍，經檢視，送鑑│              │
│    │        │    │                            │槍枝之槍管無法固定於槍身上，無│              │
│    │        │    │                            │法供發射彈丸使用，認不具殺傷力│              │
│    │        │    │                            │（槍枝管制編號00000000│              │
│    │        │    │                            │五○）                        │              │
│    │        │    │                            │                              │              │
├──┼────┼──┼──────────────┼───────────────┼───────┤
│三  │土造金屬│一支│以電動鑽孔機貫通金屬鐵管而成│內政部九十四年九月二日內授警字│為違禁物，依刑│
│    │槍管    │    │                            │第○九四○一○一一八八號函認係│法第三十八條第│
│    │        │    │                            │土造金屬槍管，可供組成槍枝使用│一項第一款規定│
│    │        │    │                            │，屬內政部八十六年十一月二十四│沒收          │
│    │        │    │                            │日台（八六）內警字第八六七○六│              │
│    │        │    │                            │八三號公告之手槍主要組成零件  │              │
├──┼────┼──┼──────────────┼───────────────┼───────┤
│四  │改造子彈│一顆│以固定平台固定彈殼後裝填底火│內政部警政署刑事警察局九十四年│經鑑驗試射後僅│
│    │        │    │、火藥而成                  │一月十四日刑鑑字第○九三○二三│餘彈殼一個，已│
│    │        │    │                            │九九一三號槍彈鑑定書認係由玩具│非違禁物，不予│
│    │        │    │                            │金屬彈殼加裝口徑○‧二七吋之建│宣告沒收      │
│    │        │    │                            │築工業用彈及直徑四‧九㎜塑鋼土│              │
│    │        │    │                            │而成之改造子彈，經實際試射結果│              │
│    │        │    │                            │，可擊發，認具殺傷力          │              │
├──┼────┼──┼──────────────┼───────────────┼───────┤
│五  │改造子彈│三顆│以固定平台固定彈殼後裝填底火│內政部警政署刑事警察局九十四年│為被告所有因犯│
│    │        │    │、火藥而成                  │一月十四日刑鑑字第○九三○二三│製造子彈罪所得│
│    │        │    │                            │九九一三號槍彈鑑定書認分別係由│之物，依刑法第│
│    │        │    │                            │玩具金屬彈殼加裝直徑四‧七㎜、│三十八條第一項│
│    │        │    │                            │六‧○㎜之鋼珠及直徑四‧八㎜金│第三款規定沒收│
│    │        │    │                            │屬彈頭而成之改造子彈，經採樣一│              │
│    │        │    │                            │顆試射結果，無法擊發，認不具殺│              │
│    │        │    │                            │傷力                          │              │
├──┼────┼──┼──────────────┼───────────────┼───────┤
│六  │改造子彈│二顆│以固定平台固定彈殼後裝填底火│內政部警政署刑事警察局九十四年│經採樣一顆鑑驗│
│    │        │    │、火藥而成                  │一月十四日刑鑑字第○九三○二三│試射後僅餘彈殼│
│    │        │    │                            │九九一三號槍彈鑑定書認均係由玩│一個，非屬違禁│
│    │        │    │                            │具金屬彈殼加裝直徑四‧九㎜金屬│物，不予宣告沒│
│    │        │    │                            │彈頭而成之改造子彈，經採樣一顆│收；另一顆子彈│
│    │        │    │                            │試射結果，雖可擊發，惟其發射動│則為被告所有因│
│    │        │    │                            │能甚微，認不具殺傷力          │犯製造子彈罪所│
│    │        │    │                            │                              │得之物，依刑法│
│    │        │    │                            │                              │第三十八條第一│
│    │        │    │                            │                              │項第三款規定沒│
│    │        │    │                            │                              │收            │
├──┼────┼──┼──────────────┼───────────────┼───────┤
│七  │改造子彈│一顆│以固定平台固定彈殼後裝填底火│內政部警政署刑事警察局九十四年│為被告所有因犯│
│    │        │    │、火藥而成                  │一月十四日刑鑑字第○九三○二三│製造子彈罪所得│
│    │        │    │                            │九九一三號槍彈鑑定書認係由玩具│之物，依刑法第│
│    │        │    │                            │金屬彈殼加裝直徑六‧八㎜金屬彈│三十八條第一項│
│    │        │    │                            │頭而成之改造子彈，經實際試射結│第三款規定沒收│
│    │        │    │                            │果，無法擊發，認不具殺傷力    │              │
│    │        │    │                            │                              │              │
├──┼────┼──┼──────────────┼───────────────┼───────┤
│八  │土製爆裂│一枚│以高二○㎝、直徑八‧四㎝之新│內政部警政署刑事警察局九十四年│九枚土製爆裂物│
│    │物      │    │東陽豬肉鬆鐵罐為容器，裝填煙│三月十日刑偵五字第○九四○○三│擊解或拆解驗餘│
│    │        │    │火類火藥、衛生紙，並置入爆引│六八一○號鑑驗通知書認係以高二│之煙火類火藥及│
│    │        │    │而製成                      │○㎝、直徑八‧四㎝之新東陽豬肉│雙基發射火藥共│
│    │        │    │                            │鬆鐵罐為容器，重八○○ｇ，瓶蓋│十一包，為違禁│
│    │        │    │                            │露有爆引二‧五㎝，經Ｘ光透視研│物，依法第三十│
│    │        │    │                            │判罐內裝填火藥、衛生紙，以水砲│八條第一項第一│
│    │        │    │                            │擊解爆炸燃燒罐體爆裂，採樣殘渣│款規定沒收；九│
│    │        │    │                            │分析為煙火類火藥，依其結構認係│枚土製爆裂物擊│
│    │        │    │                            │具殺傷力之點火式爆裂物        │解或拆解驗餘之│
│    │        │    │                            │                              │鐵釘一包及鋼珠│
├──┼────┼──┼──────────────┼───────────────┤一包，為被告所│
│九  │土製爆裂│一枚│以高一八㎝、直徑五‧七㎝之鋁│內政部警政署刑事警察局九十四年│有供犯製造爆裂│
│    │物      │    │罐為容器，裝填煙火類火藥、玩│三月十日刑偵五字第○九四○○三│物罪所用之物，│
│    │        │    │爆紙、彈簧、鐵釘，再以塑膠蓋│六八一○號鑑驗通知書認係以高一│應依刑法第三十│
│    │        │    │封口並外露爆引而製成        │八㎝、直徑五‧七㎝之鋁罐為容器│八條第一項第二│
│    │        │    │                            │，重三六二ｇ，以塑膠蓋封口並外│款規定宣告沒收│
│    │        │    │                            │露爆引二○㎝，經Ｘ光透視及以落│。            │
│    │        │    │                            │錘法拆解，內填塞煙火類火藥一七│              │
│    │        │    │                            │○ｇ、玩爆紙、彈簧、鐵釘，依其│              │
│    │        │    │                            │結構認係具殺傷力之點火式爆裂物│              │
├──┼────┼──┼──────────────┼───────────────┤              │
│十  │土製爆裂│一枚│以高一七㎝、直徑六‧三㎝之鋁│內政部警政署刑事警察局九十四年│              │
│    │物      │    │罐為容器，裝填煙火類火藥、鐵│三月十日刑偵五字第○九四○○三│              │
│    │        │    │釘，再以塑膠蓋封口並外露爆引│六八一○號鑑驗通知書認係以高一│              │
│    │        │    │而製成                      │七㎝、直徑六‧三㎝之鋁罐為容器│              │
│    │        │    │                            │，重四七五ｇ，以塑膠蓋封口並外│              │
│    │        │    │                            │露爆引一二㎝，經Ｘ光透視後以水│              │
│    │        │    │                            │砲擊解後罐體爆炸燃燒，內填塞鐵│              │
│    │        │    │                            │釘飛射，其殘渣認係煙火類火藥，│              │
│    │        │    │                            │依其結構認係具殺傷力之點火式爆│              │
│    │        │    │                            │裂物                          │              │
├──┼────┼──┼──────────────┼───────────────┤              │
│十一│土製爆裂│一枚│以高一八㎝、直徑五‧七㎝之鋁│內政部警政署刑事警察局九十四年│              │
│    │物      │    │罐為容器，裝填煙火類火藥、刀│三月十日刑偵五字第○九四○○三│              │
│    │        │    │片，再以塑膠蓋封口並外露爆引│六八一○號鑑驗通知書認係以高一│              │
│    │        │    │而製成                      │八㎝、直徑五‧七㎝之鋁罐為容器│              │
│    │        │    │                            │，重四九一ｇ，以塑膠蓋封口並外│              │
│    │        │    │                            │露爆引二○㎝，經Ｘ光透視及以水│              │
│    │        │    │                            │砲擊解，罐體爆炸燃燒，內填塞刀│              │
│    │        │    │                            │片及煙火類火藥，依其結構認係具│              │
│    │        │    │                            │殺傷力之點火式爆裂物          │              │
├──┼────┼──┼──────────────┼───────────────┤              │
│十二│土製爆裂│一枚│以高六‧七㎝、直徑三㎝之鋁罐│內政部警政署刑事警察局九十四年│              │
│    │物      │    │為容器，裝填煙火類火藥、刀片│三月十日刑偵五字第○九四○○三│              │
│    │        │    │、鐵釘，再以膠帶纏繞封口並外│六八一○號鑑驗通知書認係以高六│              │
│    │        │    │露爆引而製成                │‧七㎝、直徑三㎝之鋁罐為容器，│              │
│    │        │    │                            │重二八七ｇ，外以膠帶纏繞並封口│              │
│    │        │    │                            │，瓶蓋露爆引一三㎝，經Ｘ光透視│              │
│    │        │    │                            │後以水砲擊解，罐體爆炸燃燒，內│              │
│    │        │    │                            │填塞刀片、鐵釘及煙火類火藥，依│              │
│    │        │    │                            │其結構認係具殺傷力之點火式爆裂│              │
│    │        │    │                            │物                            │              │
├──┼────┼──┼──────────────┼───────────────┤              │
│十三│土製爆裂│一枚│以高七‧五㎝、直徑六‧七㎝之│內政部警政署刑事警察局九十四年│              │
│    │物      │    │塑膠罐為容器，裝填煙火類火藥│三月十日刑偵五字第○九四○○三│              │
│    │        │    │、煙火球、鋼珠，再以塑膠蓋封│六八一○號鑑驗通知書認係以高七│              │
│    │        │    │口並外露爆引而製成          │‧五㎝、直徑六‧七㎝之塑膠罐為│              │
│    │        │    │                            │容器，重二三七ｇ，以塑膠蓋封口│              │
│    │        │    │                            │並外露爆引八㎝，經Ｘ光透視及以│              │
│    │        │    │                            │落錘法拆解，罐內填塞煙火球、鋼│              │
│    │        │    │                            │珠及煙火類火藥六五ｇ，依其結構│              │
│    │        │    │                            │認係具殺傷力之點火式爆裂物    │              │
├──┼────┼──┼──────────────┼───────────────┤              │
│十四│土製爆裂│一枚│以高八‧六㎝、直徑五‧八㎝之│內政部警政署刑事警察局九十四年│              │
│    │物      │    │塑膠蛋殼為容器，裝填煙火類火│三月十日刑偵五字第○九四○○三│              │
│    │        │    │藥、玻璃碎片、塑鋼土而製成  │六八一○號鑑驗通知書認係以高八│              │
│    │        │    │                            │‧六㎝、直徑五‧八㎝之塑膠蛋殼│              │
│    │        │    │                            │為容器，重一四五ｇ，經Ｘ光透視│              │
│    │        │    │                            │後以落錘法拆解，內填塞玻璃碎片│              │
│    │        │    │                            │、塑鋼土、煙火類火藥，依其結構│              │
│    │        │    │                            │認係具殺傷力之點火式爆裂物    │              │
├──┼────┼──┼──────────────┼───────────────┤              │
│十五│土製爆裂│一枚│以高七‧五㎝、直徑六‧七㎝之│內政部警政署刑事警察局九十四年│              │
│    │物      │    │鋁罐為容器，裝填鋼珠，再以塑│三月十日刑偵五字第○九四○○三│              │
│    │        │    │膠蓋封口並外露爆引而製成    │六八一○號鑑驗通知書認係以高七│              │
│    │        │    │                            │‧五㎝、直徑六‧七㎝之鋁罐為容│              │
│    │        │    │                            │器，重一九九ｇ，以塑膠蓋封口並│              │
│    │        │    │                            │外露爆引八㎝，經Ｘ光透視後以點│              │
│    │        │    │                            │火法引爆後產生爆炸現象，罐內填│              │
│    │        │    │                            │塞鋼珠飛射，依其結構認係具殺傷│              │
│    │        │    │                            │力之點火式爆裂物              │              │
├──┼────┼──┼──────────────┼───────────────┤              │
│十六│土製爆裂│一枚│以高一一‧五㎝、直徑三‧八㎝│內政部警政署刑事警察局九十四年│              │
│    │物      │    │之煙火紙筒為容器，裝填鐵釘，│三月十日刑偵五字第○九四○○三│              │
│    │        │    │並置入爆引而製成            │六八一○號鑑驗通知書認係以高一│              │
│    │        │    │                            │一‧五㎝、直徑三‧八㎝、重一三│              │
│    │        │    │                            │八ｇ之煙火紙筒，外露爆引五㎝，│              │
│    │        │    │                            │經引燃爆引後，只產生火焰現象，│              │
│    │        │    │                            │經檢視鐵釘而未予鑑驗，認非爆裂│              │
│    │        │    │                            │物                            │              │
└──┴────┴──┴──────────────┴───────────────┴───────┘
附表三
┌──┬────┬──┬───────────────────────┬──────────────┐
│編號│物品名稱│數量│鑑            定            結            果  │備                        註│
├──┼────┼──┼───────────────────────┼──────────────┤
│一  │玩具金屬│一支│內政部警政署刑事警察局九十四年八月十六日刑鑑字│內政部警政署刑事警察局九十四│
│    │手槍    │    │第○九四○一二二五九○號函認係仿ＷＡＬＴＨＥＲ│年八月十六日刑鑑字第○九四○│
│    │        │    │廠ＰＰＫ／Ｓ型半自動手槍製造之玩具金屬手槍，經│一二二五九○號函認未發現有改│
│    │        │    │檢視，送鑑槍枝欠缺扳機、扳機護弓、槍管及復進簧│造情形                      │
│    │        │    │等零件，無法供發射彈丸使用，依現狀，認不具殺傷│                            │
│    │        │    │力（槍枝管制編號0000000000）        │                            │
│    │        │    │                                              │                            │
├──┼────┼──┼───────────────────────┼──────────────┤
│二  │玩具金屬│一支│內政部警政署刑事警察局九十四年八月十六日刑鑑字│內政部警政署刑事警察局九十四│
│    │手槍    │    │第○九四○一二二五九○號函認係仿ＦＮ廠１９１０│年八月十六日刑鑑字第○九四○│
│    │        │    │型半自動手槍製造之玩具金屬手槍，經檢視，送鑑槍│一二二五九○號函認未發現有改│
│    │        │    │枝欠缺槍管、復進簧及槍管前套等零件，無法供發射│造情形                      │
│    │        │    │彈丸使用，依現狀，認不具殺傷力（槍枝管制編號一│                            │
│    │        │    │000000000）                          │                            │
│    │        │    │                                              │                            │
│    │        │    │                                              │                            │
│    │        │    │                                              │                            │
├──┼────┼──┼───────────────────────┼──────────────┤
│三  │子彈    │十六│內政部警政署刑事警察局九十四年八月十六日刑鑑字│內政部警政署刑事警察局九十四│
│    │        │顆  │第○九四○一二二五九○號函認均係玩具金屬彈殼（│年八月十六日刑鑑字第○九四○│
│    │        │    │其中十一顆彈殼內具底火帽）                    │一二二五九○號函認未發現有改│
│    │        │    │                                              │造情形                      │
└──┴────┴──┴───────────────────────┴──────────────┘
附錄論罪科刑法條：
修正前槍砲彈藥刀械管制條例第十一條
未經許可，製造、販賣或運輸第四條第一項第一款所稱其他可發
射金屬或子彈具有殺傷力之各式槍砲者，處五年以上有期徒刑，
併科新臺幣一千萬元以下罰金。
未經許可，轉讓、出租或出借前項所列槍砲者，處三年以上十年
以下有期徒刑，併科新臺幣七百萬元以下罰金。
意圖供自己或他人犯罪之用，而犯前二項之罪者，處無期徒刑或
七年以上有期徒刑，併科新臺幣一千萬元以下罰金。
未經許可，持有、寄藏或意圖販賣而陳列第一項所列槍砲者，處
一年以上七年以下有期徒刑，併科新臺幣七百萬元以下罰金。
第一項至第三項之未遂犯罰之。
現行槍砲彈藥刀械管制條例第七條
未經許可，製造、販賣或運輸火砲、肩射武器、機關槍、衝鋒槍
、卡柄槍、自動步槍、普通步槍、馬槍、手槍或各類砲彈、炸彈
、爆裂物者，處死刑、無期徒刑或7年以上有期徒刑；處徒刑者
，併科新台幣3千萬元以下罰金。
未經許可，轉讓、出租或出借前項所列槍砲、彈藥者，處無期徒
刑或 5 年以上有期徒刑，併科新台幣 1 千萬元以下罰金。
意圖供自己或他人犯罪之用，而犯前二項之罪者，處死刑或無期
徒刑；處徒刑者，併科新台幣 5 千萬元以下罰金。
未經許可，持有、寄藏或意圖販賣而陳列第 1 項所列槍砲、彈藥
者，處 5 年以上有期徒刑，併科新台幣 1 千萬元以下罰金。
第 1 項至第 3 項之未遂犯罰之。
現行槍砲彈藥刀械管制條例第十二條
槍砲彈藥刀械管制條例第12條未經許可，製造、販賣或運輸子彈
者，處1年以上7年以下有期徒刑，併科新台幣500萬元以下罰金
。
未經許可，轉讓、出租或出借子彈者，處 6 月以上 5 年以下有
期徒刑，併科新台幣 300 萬元以下罰金。
意圖供自己或他人犯罪之用，而犯前二項之罪者，處 3 年以上
10 年以下有期徒刑，併科新台幣 700 萬元以下罰金。
未經許可，持有、寄藏或意圖販賣而陳列子彈者，處 5 年以下有
期徒刑，併科新台幣 300 萬元以下罰金。
第 1 項至第 3 項之未遂犯罰之。
現行槍砲彈藥刀械管制條例第十三條
槍砲彈藥刀械管制條例第13條
未經許可，製造、販賣或運輸槍砲、彈藥之主要組成零件者，處
 3年以上10年以下有期徒刑，併科新台幣700萬元以下罰金。
未經許可，轉讓、出租或出借前項零件者，處 1 年以上 7 年以
下有期徒刑，併科新台幣 500 萬元以下罰金。
意圖供自己或他人犯罪之用，而犯前二項之罪者，處 5 年以上有
期徒刑，併科新台幣 1 千萬元以下罰金。
未經許可，持有、寄藏或意圖販賣而陳列第 1 項所列零件者，第
6月以上5年以下有期徒刑，併科新台幣300萬元以下罰金。第1項
至第3項之未遂犯罰之。
